【裁判字號】    92,訴,161
【裁判日期】    920528
【裁判案由】    違反毒品危害防制條例
【裁判全文】
台灣新竹地方法院刑事判決                          九十二年度訴字第一六一號
    公  訴  人  臺灣新竹地方法院檢察署檢察官
    被      告  甲○○
右列被告因違反毒品危害防制條例案件，茲經檢察官提起公訴（九十一年度毒偵字第
一五七七號），本院判決如左：
    主  文
甲○○施用第一級毒品，累犯，處有期徒刑柒月；又施用第二級毒品，累犯，處有期
徒刑肆月；應執行有期徒刑拾月。
    事  實
一、甲○○曾於民國八十八年間因偽造文書案件，經本院判處有期徒刑六月，於九十
    年九月十一日易科罰金執行完畢。猶不知悔悟，前於八十九年間因施用第二級毒
    品案件，經依本院以八十九年度毒聲字第二五０四號裁定送觀察、勒戒後，有繼
    續施用毒品之傾向，再經本院以九十年度毒聲字第十九號裁定送戒治處所強制戒
    治，並於九十年一月三十日起送臺灣新竹戒治所強制戒治，嗣其成效經評定為合
    格，無繼續戒治之必要，經本院以九十年度毒聲字第一０二五號裁定停止戒治、
    所餘期間付保護管束，於九十年十二月十四日保護管束期滿，由台灣新竹地方法
    院檢察署檢察官於九十一年三月四日以九十一年度戒毒偵字第二十七號不起訴處
    分確定。嗣又分別基於施用第一、二級毒品之犯意，於九十一年七月三十一日晚
    上九時四十分許回溯二十六小時內之某時（起訴書誤載為七月三十一日二十時回
    溯四日內之某時），在不詳處所，以將海洛因粉攙入香菸吸食之方式施用第一級
    毒品海洛因一次，另於九十一年七月二十九日，在新竹縣湖口鄉中正村九鄰中北
    勢二十六號友人張堂萍住處，以將安非他命置於吸食器內，下方以火燒烤成煙之
    吸食方式施用第二級毒品安非他命一次。嗣於九十一年七月三十一日晚上八時許
    ，在友人張堂萍上開住處為警查獲並採尿檢驗始得知上情。其此次再度施用毒品
    部分亦經本院以九十二年度毒聲字第一一七號裁定令入戒治處所施以強制戒治。
二、案經新竹縣警察局竹北分局報請台灣新竹地方法院檢察署檢察官偵查起訴。
              理  由
一、訊據被告甲○○對於右揭時地施用第一、二級毒品海洛因、安非他命之事實坦承
    不諱，且其於九十一年七月三十一日晚上九時四十分許在竹北分局所採集之尿液
    （檢體編號：ＧＺ00000000000）經送昭信科技顧問股份有限公司以
    氣相層析質譜分析法確認分析結果，呈嗎啡、甲基安非他命陽性反應，有列管毒
    品人口尿液檢體採集送驗紀錄表及昭信科技顧問股份有限公司於九十一年八月十
    四日出具之濫用藥物陽性檢體檢驗報告在卷可稽。按海洛因經注射入人體後，約
    百分之八十於二十四小時自尿中排出，一般而言，尿液中能否驗出嗎啡陽性反應
    與其投與量、投與途徑、個人體質及檢驗方法之靈敏度有關，國外曾有文獻報導
    注射六毫克之海洛因鹽酸鹽，其代謝嗎啡之平均可檢出時限約為二十六小時，有
    行政院衛生署藥物食品檢驗局八十一年九月八日（八一）藥檢壹字第八一一四八
    八五號函足憑。又甲基安非他命經口服投與後約百分之七十於二十四小時內自尿
    液中排出，約百分之九十於九十六小時內自尿液中排出，甲基安非他命之檢出與
    其投與方式、投與量、個人體質、採尿時間及檢測儀器之精密度等諸多因素有關
    ，惟依上述資料推斷，最長不可能超過四日，亦有行政院衛生署藥物食品檢驗局
    八十一年二月八日（八一）藥檢壹字第○○一一五六號函一紙在卷可稽。是依上
    開說明，佐以被告之尿液檢驗報告，被告於九十一年七月三十一日晚上九時四十
    分許採尿時起回溯前二十六小時內之某時，在不詳地點施用第一級毒品海洛因之
    犯行應堪認定。而被告上開施用第二級毒品安非他命之自白亦與事實相符，被告
    施用第一、二級毒品之犯行均堪以認定。
二、再者，被告於八十九年間因施用第二級毒品案件，經依本院以八十九年度毒聲字
    第二五０四號裁定送觀察、勒戒後，有繼續施用毒品之傾向，再經本院以九十年
    度毒聲字第十九號裁定送戒治處所強制戒治，並於九十年一月三十日起送臺灣新
    竹戒治所強制戒治，嗣其成效經評定為合格，無繼續戒治之必要，經本院以九十
    年度毒聲字第一０二五號裁定停止戒治、所餘期間付保護管束，於九十年十二月
    十四日保護管束期滿，由台灣新竹地方法院檢察署檢察官於九十一年三月四日以
    九十一年度戒毒偵字第二十七號不起訴處分確定，此有台灣新竹地方法院檢察署
    檢察官不起訴處分書、臺灣高等法院被告全國前案紀錄表、台灣新竹地方法院檢
    察署刑案資料查註紀錄表等在卷可按。是被告本次施用海洛因、安非他命之犯行
    ，罪證明確，應予依法論科。
三、核被告所為係分別違反毒品危害防制條例第十條第一項之施用第一級毒品罪及同
    條第二項之施用第二級毒品罪。其分別持有第一級毒品、第二級毒品之低度行為
    ，應為施用第一級毒品、第二級毒品之高度行為所吸收，不另論罪。被告所犯之
    前開二罪之施用方式顯不相同，可見被告所為二罪間之犯意各別、行為互異，應
    分論併罰。被告曾於八十八年間因偽造文書案件，經本院判處有期徒刑六月，於
    九十年九月十一日易科罰金執行完畢，此有台灣新竹地方法院檢察署刑案資料查
    註紀錄表及台灣高等法院被告全國前案紀錄表在卷可憑，其受有期徒刑執行完畢
    後，五年內再犯本件有期徒刑以上刑之二罪，均為累犯，依法均加重其刑。爰審
    酌被告已有違反麻醉藥品管理條例之前科（參卷附台灣新竹地方法院檢察署刑案
    資料查註紀錄表及台灣高等法院被告全國前案紀錄表），仍無視法令之禁止，前
    已因施用毒品案件，經戒治期滿不起訴處分，又再度施用足以導致精神障礙及生
    命危險之成癮性毒品，經施以戒治仍無法使其戒斷毒癮，足見其缺乏拒用毒品之
    決心及悔改之意，兼以施用毒品所生危害以自戕健康為主，及其施用次數，犯後
    態度等一切情狀，分別量處如主文所示之刑，並定其應執行之刑，以資懲儆。
據上論斷，應依刑事訴訟法第二百九十九條第一項前段，毒品危害防制條例第十條第
一項、第二項，刑法第十一條前段、第四十七條、第五十一條第五款，判決如主文。
本案經檢察官邱朝智到庭執行職務。
中      華      民      國    九十二    年      五      月    二十八    日
                                    台灣新竹地方法院刑事第一庭
                                        法  官  賴  淑  敏
右正本證明與原本無異。
如不服本判決，應於判決送達後十日內向本院提出上訴狀( 應附繕本 )，上訴於
臺灣高等法院。
                                        書記官  曾  秀  貞
中      華      民      國    九十二    年      五      月    二十八    日
附錄法條：
毒品危害防制條例第十條
施用第一級毒品者，處六月以上五年以下有期徒刑。
施用第二級毒品者，處三年以下有期徒刑。


司法院資訊處製作；財團法人民間司法改革基金會備份。
